---
title: "Lição GitHub nº 5"
subtitle: "Construindo gráficos com ggplot2"
author: "Marcelo Santos Rocha"
date: "(06/09/2021)"
output: 
  html_notebook:
   toc: yes
   toc_float: yes
   hightlight: tango
---

---

## Introdução 

Como solicitado pela disciplina Estat. 2020.2, da Universidade Federal do Recôncavo da Bahia (UFRB), nesse repositório construiremos 6 tipos de gráficos, dentre eles Gráfico de Pontos, Gráfico de Linhas, Gráfico de Colunas (ou de Barras), Histograma, Gráfico de Densidade e Boxplot, com pacote ggplot2, utilizando dataset, frango_dieta.csv e gordura_corporal.csv.

### Caregando o "tidyverse"

```{r}
library(tidyverse)
```
### Lendo os dados 

```{r}
dados_gc <- read_csv("dados/gordura_corporal.csv")
dados_gc %>% view()
```


```{r}
dados_frango <- read_csv("dados/frango_dieta.csv")
dados_frango %>% view()
```



## 1. Gráfico de Pontos;

- dataset(dados_gc)


```{r}
ggplot(dados_gc) +
  aes(x = idade, y = peso) +
  geom_point(size = 1)
```
##### Resposta: o Gráfico de Pontos, expõem que indevidos com idade entre 40 á 50 anos, tem um índice de peso mais elevado, pela concentração dos pontos nessas idades.


 
## 2. Gráfico de Linhas;

- dataset(dados_gc)

```{r}
dados_gc %>% 
  group_by(indice_gordura) %>% 
  summarise(
    media_idade = round(mean(idade), 1)
  ) %>% 
  ggplot(aes(x = indice_gordura, y = media_idade, group = 1)) +
  geom_line(color = "#BF616A", size = 1) +
  labs(
    title = "Gráfico de Linhas dos indices gorduras ",
    x = "",
    y = "Média das idades"
  ) +
  theme_minimal()
```
#### Resposta: o Gráfico de Linhas, expõem que á um aumento considerável com indevidos com 50 anos ou mais, tem índices de gordura elevados.


## 3. Gráfico de Colunas (ou de Barras);

- dataset(dados_gc)

```{r}

dados_gc %>% 
  count(idade, peso) %>%
  ggplot(aes(x = idade, y = peso, color = peso)) +
  geom_col()
```

#### Resposta: o Gráfico de Colunas (ou de Barras), expõem como no gráfico de pontos, que indevidos com idade entre 40 á 50 anos, tem um índice de peso mais elevado.


## 4. Histograma;

- dataset(dados_frango)

```{r}
dados_frango %>% 
  ggplot() +
  aes(x = peso) +
  geom_histogram(fill = "blue", color = "black") +
  labs(
    title = "Histograma das pesos",
    x = "pesos",
    y = ""
  ) +
  theme_minimal()
```
#### Resposta: o Histograma, expõem que á um aumento considerável com pesos abaixo de 100, e um decaimento pra pesos acima desse valor.  

## 5. Gráfico de Densidade;

- dataset(dados_gc)

```{r}
 dados_gc %>% 
  ggplot() +
  aes(x = peso ) +
  geom_density(fill = "#404080")
 
```

#### Resposta: o Gráfico de Densidade, expõem que á um aumento considerável com indevidos de pesos entre 150 á 200.  

## 6. Boxplot.

- dataset(dados_frango)

```{r}
dados_frango %>% 
  ggplot() +
  aes(x = tempo, y= peso) +
  geom_boxplot(aes(fill = tempo), show.legend = FALSE) +
  scale_fill_viridis_d()
```

#### resposta: o Boxplot expõem que a média dos dados frango, do peso é aproximadamente 100. 



